【裁判字號】    99,審抗,8
【裁判日期】    990122
【裁判案由】    本票裁定
【裁判全文】
臺灣臺北地方法院民事裁定               99年度審抗字第8號
    抗  告  人  五福通運有限公司
  兼法定代理人  乙○○原名賴.
    相  對  人  華開租賃股份有限公司
    法定代理人  甲○○
上列當事人間本票裁定事件，抗告人對於中華民國98年12月7日
本院98年度司票字第23922號裁定，提起抗告，本院裁定如下：
    主  文
抗告駁回。
抗告程序費用新台幣壹仟元由抗告人連帶負擔。
    理  由
一、按執票人向本票發票人行使追索權時，得聲請法院裁定後強
    制執行，票據法第123 條定有明文。又本票執票人，依票據
    法第123 條規定，聲請法院裁定許可對發票人強制執行，性
    質上係屬非訟事件，此項聲請之裁定及抗告法院之裁定，僅
    依非訟事件程序以審查強制執行許可與否，並無確定實體上
    法律關係存否之效力，如發票人就票據債務之存否有爭執時
    ，應由發票人另提起確認之訴，以資解決，最高法院57年台
    抗字第76號著有判例可資參照。
二、本件相對人主張：伊執有抗告人於民國90 年10月3日共同簽
    發面額新台幣（下同）748,000 元，付款地在台北市○○○
    路○段285號3樓，利息按年息208％計算，免除作成拒絕證書
    ，到期日未載之本票乙紙（下稱系爭本票）。詎經91年5月2
    2日提示僅支付其中部分外，尚餘236,400元未獲支付，為此
    依票據法第123 條規定聲請裁定就上開金額及自提示日起算
    約定利息許可強制執行等情。
三、抗告意旨雖稱：系爭本票發票日為90 年10月3日，則依票據
    法第22條第1項規定，系爭本票至93年10月2日已罹於時效而
    消滅，倘若依相對人主張於91 年5月22日提示，則至遲於94
    年5 月21日亦罹於時效而消滅，抗告人自得拒絕給付，爰依
    法提起抗告云云。經查，相對人業已具狀否認抗告人抗辯系
    爭本票請求權已罹於時效，則抗告人所執時效抗辯既已牽涉
    實體法上之爭執，自非非訟程序所得審究，應由抗告人另行
    提起訴訟，以資解決。是本件相對人上開主張，業據其提出
    系爭本票為證（見原裁定卷第4 頁），原裁定予以准許，形
    式上審查即無不合，至抗告人其餘抗告事由，縱然屬實，亦
    非非訟程序所得加以審究。從而，抗告意旨指摘原裁定不當
    ，聲明廢棄，委無理由，應予駁回。
四、據上論結，本件抗告為無理由。依非訟事件法第46條、第21
    條第2項、第24條第1項，民事訴訟法第495條之1第1項、第4
    49條第1項、第85條第2項，爰裁定如主文。
中    華    民    國    99    年    1     月    22    日
                        民事第六庭審判長法官  朱漢寶
                                        法官  林麗真
                                        法官  傅中樂
以上正本係照原本作成。
本件不得再抗告。
中    華    民    國    99    年    1     月    22    日
                                      書記官  王文心

司法院資訊處製作；財團法人民間司法改革基金會備份。
